臺灣桃園地方法院民事裁定
抗　告　人　黃清智
相　對　人　財政部臺灣省北區國稅局中壢稽徵所
法定代理人　林作隆
上列抗告人因相對人財政部臺灣省北區國稅局中壢稽徵所聲請選
任加興實業有限公司臨時管理人事件，對於中華民國93年10月22
日本院93年度聲字第1241號所為裁定提起抗告，本院裁定如下：
    主  文
抗告駁回。
抗告程序費用由抗告人負擔。
    理  由
一、按公司應至少置董事一人執行業務並代表公司，公司法第
    108 條第1 項前段定有明文。又董事不為或不能行使職權，
    致公司有受損害之虞時，法院因利害關係人或檢察官之聲請
    ，得選任一人以上之臨時管理人，代行董事之職權，為同條
    第4項準用同法第208條之1第1項前段所明定。
二、本件相對人在本院原審聲請意旨略以：加興實業有限公司（
    以下簡稱加興公司）之董事林吳莞荽已於民國92年10月20日
    死亡，而不能行使職權，為使加興公司之欠稅通知合法送達
    ，爰依公司法第208 條之1 之規定，聲請選任臨時管理人。
三、經查，林吳莞荽為加興公司之董事及代表人，而其已於92年
    10月20日死亡，加興公司迄未另行改選董事等情，業據相對
    人提出加興公司之營利事業統一發證變更登記申請書影本、
    公司章程影本、董事暨股東名單影本為證（見原審卷第4 至
    9 頁），且據本院依職權向經濟部中部辦公室函調加興公司
    之最近變更登記事項卡影本，並有林吳莞荽之個人基本資料
    查詢結果附卷可憑。加興公司之董事既死亡而不能行使職權
    ，則該公司自有受損害之虞，而相對人為加興公司之稅款債
    權人，自屬利害關係人，從而原法院依相對人之聲請，於斟
    酌加興公司其餘股東3 人即抗告人及黃清松、羅秋蘭之出資
    額均相同（有董事、股東名單在卷足憑），而抗告人為加興
    公司之實際負責人等情，裁定選任抗告人為加興公司之臨時
    管理人，並無不合。抗告人雖主張：其前擔任加興公司負責
    人期間因對加興公司之背信案件遭臺灣高等法院以91年度上
    易字第517 號刑事判決，判處有期徒刑8 月確定，雖蒙諭知
    緩刑，然已不適任董事1 職，且不容於股東，故辭卸董事另
    由他人擔任，抗告人並非適當之臨時管理人云云。惟前開臺
    灣高等法院91年度上易字第517 號刑事案件之承審法官已調
    查並於判決事實欄詳載：「黃清智（抗告人）於85年間與鄭
    國言（第三人）2 人合夥成立加興實業社，原登記為黃清智
    獨資經營，迨至86年2 月間，並另行成立加興公司，資本額
    為新臺幣（下同）500 萬元，登記名義股東分別為鄭文松、
    鄭呂美珠、陳曼莉（以上3 人共出資200 萬元，實際出資人
    為鄭國言。）、羅秋蘭、林芬蘭、黃清松（以上3 人均為黃
    清智之家族成員，共出資200 萬元）及黃清智（出資50萬元
    ）與黃秀雲（出資50萬元）等8 人，由黃清智擔任董事，為
    加興公司執行業務負責人」等語；再斟諸抗告人之兄黃清松
    於本件到庭陳稱：伊並未在加興公司實際參與營業，對公司
    之事不了解，林吳莞荽是抗告人的岳母等語，則依上情參互
    以觀，堪認加興公司之股東羅秋蘭、黃清松、林芬蘭乃屬抗
    告人之家族成員而均未實際參與加興公司之營運，渠等出資
    實係由抗告人代表從事公司業務之經營。再佐以，經對照加
    興公司之變更登記事項卡影本，抗告人於91年10月22日遭臺
    灣高等法院判刑確定時，加興公司之其他非屬抗告人家族成
    員股東均於91年10月21日退股並辦理變更登記（其餘未退股
    之股東乃前述刑事判決認定之抗告人家族成員羅秋蘭、黃清
    松），另董事則改由抗告人之岳母林吳莞荽擔任，衡情，足
    認加興公司實際上仍應係由抗告人掌控經營，故抗告人乃為
    最熟悉加興公司業務經營情形之人，仍屬最適任之人選，是
    其所辯並無足採，抗告意旨指摘原裁定不當，求予廢棄，為
    無理由，應予駁回。
四、據上論結，本件抗告為無理由，爰裁定如主文。
中　　華　　民　　國　　94　　年　　11　　月　　30　　日
                    民事第一庭　審判長法　官　郭琇玲
                                      法　官　陳婉玉
                                      法　官　林曉芳
以上正本係照原本作成。
本裁定除以適用法規顯有錯誤為理由，並經本院許可外，不得再
抗告。如提起再抗告，應於收受後10日內，向本院提出再抗告狀
，並繳納再抗告費新台幣1,000 元。
中　　華　　民　　國　　94　　年　　11　　月　　30　　日
                                      書記官　葉菽芬
